【裁判字號】    98,簡上,473
【裁判日期】    980827
【裁判案由】    傷害
【裁判全文】
臺灣板橋地方法院刑事判決             98年度簡上字第473號
上  訴  人
即  被  告  甲○○
上列上訴人即被告因傷害案件，不服本院98年度簡字第741 號中
華民國98年3 月13日第一審判決（聲請簡易判決處刑案號：97年
度偵字第21211 號），提起上訴，本院管轄之第二審合議庭判決
如下：
    主  文
上訴駁回。
    事實及理由
一、本案經本院審理結果，認原審以被告甲○○犯刑法第277 條
    第1 項之普通傷害罪，判處有期徒刑3 月，如易科罰金，以
    新臺幣（下同）1 千元折算1 日，其認事用法及量刑均無不
    當，應予維持，並引用第一審刑事簡易判決書記載之事實、
    證據及理由（如附件）。
二、被告上訴意旨雖略以：伊係因告訴人在電話中辱罵伊，才去
    找告訴人理論，伊雖有持木棍，但並未持木棍敲打告訴人頭
    部及手部，而係告訴人來搶木棍，兩人扭打摔在地上互搶木
    棍，告訴人應提出其彩券行內之監視畫面為證；告訴人要求
    6 萬元和解金不合理等語。惟查：
    (一)被告有於民國97年2 月29日10時20分許，在告訴人乙○○
      所經營址設臺北縣三重市○○街246 號1 樓彩券行內，持
      塑膠材質之玩具槍及木棍敲打告訴人之手部及頭部，致其
      受有右手擦傷1 ×0.5 公分、右側額部擦傷3 ×0.3 公分
      、右側頭部擦傷3 ×2 公分之傷害等情，業據告訴人於警
      詢時指訴甚詳，核與其於偵訊時以證人身份具結證述內容
      相符，並有診斷證明書及照片2 張在卷可查。被告上訴意
      旨雖否認其有持木棍敲打告訴人頭部及手部云云，但依其
      於97年10月21日偵訊時自稱：「我當時有拿『玩具槍』及
      木棍打趙鎮德，後來變成用徒手打，兩個人後來有扭打在
      一起」「（究竟如何打？）我有用玩具槍及木棒打告訴人
      手、頭、身體」等語（偵緝卷第32、33頁），可知被告於
      案發過程中確曾持玩具槍及木棍敲打告訴人，不容其事後
      空言否認，況且被告於案發當日有與告訴人扭打摔倒在地
      及告訴人因而受有前述傷害等事實，既為被告所不否認，
      則告訴人所受傷勢應係與被告互毆過程所造成，而該當於
      傷害罪之構成要件，至於個別傷勢究係扭打或持玩具槍敲
      打告訴人所造成？抑或被告以木棍敲打告訴人所造成？均
      無礙於被告傷害罪之成立。
    (二)被告雖另辯稱：伊係因告訴人在電話中辱罵伊，才去找告
      訴人理論；告訴人應提出其彩券行內之監視畫面為證；告
      訴人要求6 萬元和解金不合理云云，然縱告訴人於案發前
      確有辱罵被告之行為，被告亦應理性思考，依循合法正當
      途徑解決問題，而非一味訴諸暴力。次查一般監視錄影設
      備礙於卡帶或硬碟容量之限制，如未於案發後即時保全，
      多半無法永久保留其攝影紀錄。本案告訴人係於案發後將
      近1 個月（即97年3 月5 日）始對被告提出告訴，被告於
      偵訊時開過2 次偵查庭，原審亦曾開過1 次調查庭（惟被
      告並未到庭），均未見被告提出保全告訴人店內監視錄影
      紀錄之請求，況且被告所犯傷害罪行，業經本院認定明確
      ，縱無該項錄影為證，仍無解於被告傷害罪行之成立。至
      於告訴人就本案請求被告賠償6 萬元是否合理，要屬民事
      侵權行為損害賠償之問題，與本案被告是否有罪並無直接
      關連，附此說明。
    (三)本件被告執前揭上訴理由，指摘原審判決不當，求予撤銷
      改判，均無理由，其上訴應予駁回。
據上論斷，應依刑事訴訟法第455 條之1 第1 項、第3 項、第36
8 條、第373 條，判決如主文。
本案經檢察官顏妃琇到庭執行職務。
中    華    民    國    98    年    8     月    27    日
                  刑事第六庭  審判長法  官  潘翠雪
                                    法  官  王士珮
                                    法  官  楊明佳
以上正本證明與原本無異。
不得上訴。
                                    書記官  林金良
中    華    民    國    98    年    8     月    27    日


司法院資訊處製作；財團法人民間司法改革基金會備份。
